【裁判字號】    95,訴,16
【裁判日期】    950404
【裁判案由】    營業稅
【裁判全文】
臺中高等行政法院判決
                                        95年度訴字第16號
                              .
原      告  甲○○
被      告  財政部臺灣省中區國稅局
代  表  人  乙○○
訴訟代理人  丙○○
上列當事人間因營業稅事件，原告不服財政部中華民國94年11月
14日台財訴字第09400451800號（案號：第00000000號）訴願決
定，提起行政訴訟。本院判決如下︰
    主  文
原告之訴駁回。
訴訟費用由原告負擔。
    事  實
一、事實概要：
    緣原告未依規定申請營業登記，於90年間承包工程銷售額合
    計新臺幣（下同）2,297,303元，經法務部調查局新竹市調
    查站（下簡稱新竹市調查站）查獲，通報被告機關審理違章
    成立，核定補徵營業稅額114,865元，並按所漏稅額114,865
    元處3倍之罰鍰344,500元（計至百元止），原告不服，循序
    申請復查及訴願，均遭決定駁回，猶未甘服，遂提起本件行
    政訴訟。
二、兩造之聲明：
  (一)原告聲明求為判決：請求撤銷訴願決定及原處分。
  (二)被告聲明求為判決：請駁回原告之訴。
三、兩造之爭點：
  (一)原告部分：
    1.原告於90年間任職於榮勝公司領班職務，領取薪資並已申
      報繳納綜合所得稅。有關工程合約訂定係榮勝公司為管理
      工程及控制成本之辦法，榮勝公司如何作帳，原告並不知
      情。
    2.原告為執行職務，代榮勝公司聘僱臨時工，並向榮勝公司
      請款轉發臨時工薪資，而未有任何營利行為，自無違規營
      業及漏開發票等情事，被告處分顯有違誤。
  (二)被告部分：
    1.本稅部分：
      (1)按「有左列情形之一者，為營業人：一以營利為目的之
        公營、私營或公私合營之事業。」、「營業人之總機構
        及其他固定營業場所，應於開始營業前，分別向主管稽
        徵機關申請營業登記。」、「營業人有左列情形之一者
        ，主管稽徵機關得依照查得之資料，核定其銷售額及應
        納稅額並補徵之‧‧‧三未辦妥營業登記，即行開始營
        業‧‧‧而未依規定申報銷售額者。」為行為時營業稅
        法第6條第1款、第28條前段及第43條第1項第3款所明定
        。
      (2)查榮勝公司90年間承攬台灣玻璃工業股份有限公司（下
        簡稱台玻公司）各廠窯爐鋼構及機械設備製作安裝等工
        程，將其中台玻公司鹿港廠、台玻公司觀音廠等工程發
        包由原告承包，且原告92年11月24日於新竹市調查站調
        查筆錄中亦坦承未曾任職於榮勝公司而係榮勝公司外包
        廠商，承包該公司鐵工等工程，依照工程合約內容及項
        目交付款項，並由其提供未曾任職於榮勝公司之許仁全
        、施錦郎、林玉山、黃正東、謝宗龍、蔡國松等固定班
        底及林文勝、林玟成、林文義、林文進、何水明、林寶
        川、許嘉家及陳森華等臨時雇工之身分資料供該公司列
        報薪資以取得相關工程款，即原告提供其本人及所僱用
        工人之國民身分證資料供榮勝公司列報薪資，作為原告
        請領工程款之依據，有榮勝公司承攬台玻公司工程估價
        單暨其發包工程與原告之工程合約書、新竹市調查站調
        查筆錄、領取工程款漏開發票明細表等相關資料可稽，
        原告未依規定申請營業登記，承包工程事證明確，依首
        揭稅法規定，原補徵營業稅額114,865元並無不合，復
        查乃予維持。財政部訴願決定亦持與被告機關相同之論
        見予以駁回。
      (3)原告接受新竹市調查站調查筆錄，自始供稱其係榮勝公
        司外包廠商及自行僱用工人施作，此事實有原告與榮勝
        公司所定訂之工程合約書及榮勝公司付款紀錄附原處分
        卷可憑；又該工程合約書明訂其與榮勝公司間承攬工程
        範圍、合約金額、付款辦法、工程期限及違約賠償、工
        程瑕疵擔保與保固等責任，均足以證明原告實際承攬榮
        勝公司外包工程之事實，事後執不同主張純係榮勝公司
        僱用之領班，合約內容僅係榮勝公司控制工程成本之獎
        勵及管理辦法，並無自行僱工之營業行為，顯無可採。
    2.罰鍰部分：
      (1)按「納稅義務人，有左列情形之一者，除追繳稅款外，
        按所漏稅額處1倍至10倍罰鍰，並得停止其營業：一未
        依規定申請營業登記而營業者。」為行為時營業稅法第
        51條第1款所明定。
      (2)原告於首揭期間未依規定申請營業登記而營業，違反首
        揭稅法第28條規定，違章事證明確已如前述，原核依前
        揭規定處罰鍰344,500元並無違誤，原告並無新事證及
        新理由，執本稅同一理由主張，核無足採。
    理  由
壹、補徵營業稅部分：
一、按「有左列情形之一者，為營業人：一以營利為目的之公營
    、私營或公私合營之事業。」「營業人之總機構及其他固定
    營業場所，應於開始營業前，分別向主管稽徵機關申請營業
    登記。」、「營業人有左列情形之一者，主管稽徵機關得依
    照查得之資料，核定其銷售額及應納稅額並補徵之‧‧‧三
    未辦妥營業登記，即行開始營業‧‧‧而未依規定申報銷售
    額者。」為行為時營業稅法第6條第1款、第28條前段及第43
    條第1項第3款所明定。
二、本件原告未依規定申請營業登記，於90年間承包榮勝公司工
    程銷售額合計2,297,303元，經法務部調查局新竹市調查站
    查獲，通報被告機關審理違章成立，核定補徵營業稅額114,
    865元，原告不服，循序提起行政訴訟主張如事實欄所載。
三、經查，榮勝公司90年間承攬台玻公司各廠窯爐鋼構及機械設
    備製作安裝等工程，將其中台玻公司鹿港廠、台玻公司觀音
    廠等工程發包由原告承包，有原告與榮勝公司之工程合約書
    三件（見原處分卷第68至74頁）、榮勝公司承攬台玻公司工
    程估價單、收款明細表等附原處分卷可稽，且原告92年11月
    24日於新竹市調查站調查筆錄中亦坦承未曾任職於榮勝公司
    而係榮勝公司外包廠商，承包該公司鐵工等工程，依照工程
    合約內容及項目交付款項，並由其提供未曾任職於榮勝公司
    之許仁全、施錦郎、林玉山、黃正東、謝宗龍、蔡國松等固
    定班底及林文勝、林玟成、林文義、林文進、何水明、林寶
    川、許嘉家及陳森華等臨時雇工之身分資料供該公司列報薪
    資以取得相關工程款，即原告提供其本人及所僱用工人之國
    民身分證資料供榮勝公司列報薪資，作為原告請領工程款之
    依據，有新竹市調查站調查筆錄、領取工程款漏開發票明細
    表等附原處分卷可按，原告未依規定申請營業登記，承包工
    程事證明確，依首揭法條規定，被告所為補徵營業稅額114,
    865元之處分，並無不合。
四、又查原告接受新竹市調查站調查筆錄，自始供稱其係榮勝公
    司外包廠商及自行僱用工人施作，此事實有原告與榮勝公司
    所定訂之工程合約書及榮勝公司付款紀錄附原處分卷可憑；
    又該工程合約書明訂其與榮勝公司間承攬工程範圍、合約金
    額、付款辦法、工程期限及違約賠償、工程瑕疵擔保與保固
    等責任，均足以證明原告實際承攬榮勝公司外包工程之事實
    。原告主張渠係榮勝公司僱用之領班，合約內容僅係榮勝公
    司控制工程成本之獎勵及管理辦法，並無自行僱工之營業行
    為，核屬事後卸責之詞，並無可採，原處分並無不合，訴願
    予以維持，亦無違誤，原告訴請撤銷均無理由，應予駁回。
貳、罰鍰部分：
一、按「納稅義務人，有左列情形之一者，除追繳稅款外，按所
    漏稅額處1倍至10倍罰鍰，並得停止其營業：一未依規定申
    請營業登記而營業者。」為行為時營業稅法第51條第1款所
    明定。
二、原告於首揭期間未依規定申請營業登記而營業，違反首揭行
    為時營業稅法第28條規定，違章事證明確已如前述，原處分
    依上開規定按所漏稅額114,865元處3倍之罰鍰344,500元（
    計至百元止），並無違誤，訴願予以維持，亦無違誤，原告
    訴請撤銷均無理由，應予駁回。
據上論結，本件原告之訴為無理由，依行政訴訟法第195條第1項
後段、第98條第3項前段，判決如主文。
中    華    民    國    95    年    4     月    4     日
                  第三庭 審判長 法  官  沈應南
                                法  官  許武峰
                                法  官  許金釵
以上正本證明與原本無異。
如不服本判決，應於判決送達後20日內向本院提出上訴書狀，其
未表明上訴理由者，應於提起上訴後20日內向本院提出上訴理由
書（須依對造人數附具繕本）；如於本判決宣示或公告後送達前
提起上訴者，應於判決送達後20日內補提上訴理由書（須附繕本
）。未表明上訴理由者，逕以裁定駁回。
提起上訴應預繳送達用雙掛號郵票390元（34元及5元郵票各10份
)。
中    華    民    國    95    年    4     月    4     日
                                書記官  孫庠熙


司法院資訊處製作；財團法人民間司法改革基金會備份。
